【裁判字號】    98,審易,588
【裁判日期】    981127
【裁判案由】    竊盜等
【裁判全文】
臺灣新竹地方法院刑事判決            98年度審易字第588號
公  訴  人  臺灣新竹地方法院檢察署檢察官
被      告  庚○○
            戊○○
            己○○
            丙○○
            甲○○
上列被告等因竊盜案件，經檢察官提起公訴（98年度偵字第2314
號），本院改依簡式審判程序，並判決如下：
    主  文
庚○○犯結夥攜帶兇器毀越安全設備竊盜罪，處有期徒刑陸月，
如易科罰金，以新臺幣壹仟元折算壹日。
戊○○犯結夥攜帶兇器毀越安全設備竊盜罪，處有期徒刑陸月，
如易科罰金，以新臺幣壹仟元折算壹日。緩刑貳年。
己○○犯結夥攜帶兇器毀越安全設備竊盜罪，處有期徒刑陸月，
如易科罰金，以新臺幣壹仟元折算壹日。緩刑貳年。
丙○○犯結夥攜帶兇器毀越安全設備竊盜罪，處有期徒刑陸月，
如易科罰金，以新臺幣壹仟元折算壹日。緩刑貳年。
甲○○犯結夥攜帶兇器毀越安全設備竊盜罪，處有期徒刑陸月，
如易科罰金，以新臺幣壹仟元折算壹日。緩刑貳年。
    事  實
一、戊○○係址設新竹縣湖口鄉○○○路22號遠茂光電科技股份
    有限公司（下稱遠茂公司）光北廠之工程師，庚○○係新竹
    縣竹東鎮○○路121巷36之1號「智洋有限公司」回收廠之負
    責人，己○○係生活保全股份有限公司所僱用並派遣至遠茂
    公司擔任駐衛警工作之人員。於民國98年1 月間，戊○○因
    遠茂公司實施無薪假及未發予員工年終獎金，加上其尚有負
    債且年關將近缺錢花用等原因，遂向庚○○提議乘遠茂公司
    於春節期間進行歲休，除值班警衛外無人看守之際，竊取遠
    茂公司所生產之「銀靶」進行變賣，嗣其2 人合意後遂邀友
    人己○○、丙○○、甲○○3 人結夥參與行竊，並擇定於己○○值班之日行竊。嗣戊○○、庚○○、己○○、丙○○、
    甲○○即共同基於意圖為自己不法所有之竊盜犯意聯絡及行
    為分擔，先由戊○○負責行竊路線之規劃，並於98年1 月23
    日晚上9 時5 分許，由甲○○駕駛車牌號碼LA-1919 號自小
    客車搭載戊○○、庚○○、丙○○前往遠茂公司，由己○○
    打開遠茂公司光北廠之側門供戊○○、庚○○、丙○○、甲○○等人進入，並負責廠區狀況聯絡及把風，嗣庚○○、丙○○旋將遠茂公司設置之監視器轉向，致使固定監視器之支
    架損壞而不堪使用（毀損部分由本院另行審結），再由戊○○依其規劃之行竊路線帶領庚○○、丙○○、甲○○等人前
    往放置「銀靶」之地點，復由丙○○持庚○○所有之客觀上
    足對人之生命、身體、安全構成威脅，具有危險性，而可供
    兇器使用之一字起子（未扣案）撬開廠區之機房大門，其後
    庚○○遂以繩索（未扣案）垂吊方式垂降進入置放「銀靶」
    之會客室內，旋將其所有置放在背包中客觀上足對人之生命
    、身體、安全構成威脅，具有危險性，而可供兇器使用之油
    壓剪（未扣案）取出，將鐵櫃外之鐵鍊剪斷（毀損部分由本
    院另行審結）並竊取置放在內之「銀靶」，並將「銀靶」置
    放在背包內由戊○○、丙○○、甲○○垂吊上樓，共計竊取
    銀靶73片。得手後，戊○○、庚○○、丙○○、甲○○即另
    以麻袋（未扣案）裝載「銀靶」並以接力方式搬運至廠區後
    方之圍牆，將其往圍牆外拋丟後，戊○○、庚○○、丙○○
    、甲○○旋即攀爬圍牆，致使圍牆上方之鐵絲網遭壓垮（毀
    損部分由本院另行審結），而後駕車離去。嗣由庚○○於同
    年2 月5 日上午10時30分許，在國道1 號公路南坎交流道附
    近之愛買量販店前，以新臺幣（下同）147 萬元之代價將竊
    得之「銀靶」販賣給姓名年籍均不詳之成年男子「李先生」
    ，除由庚○○自己拿得贓款31萬元外，並將贓款朋分予戊○○、己○○、丙○○、甲○○各17萬元、25萬元、17萬元、
    5 萬元，其餘之52萬元則再委由庚○○投資開設便利商店之
    用，其後在戊○○、己○○、庚○○身上各扣得其花用剩餘
    之贓款4000元、10萬元、31萬元。
二、案經遠茂光電科技股份有限公司訴由新竹縣政府警察局竹北
    分局報告臺灣新竹地方法院檢察署檢察官偵查起訴。
    理  由
一、認定犯罪事實所憑之證據及理由：
（一）被告戊○○、庚○○、己○○、丙○○、甲○○於警詢、
      檢察官訊問及本院準備程序、簡式審理程序訊問時，均坦
      白承認。
（二）告訴人遠茂公司之告訴代理人乙○○、丁○○於警詢、檢
      察官訊問時指述遭竊之情節。
（三）證人鮑加於警詢之證述，證明被告戊○○以500 元價格向
      其購買0000-000000 號行動電話SIM 卡使用之事實。
（四）遠茂公司光北廠98年1 月23日遭竊損失數量統計表1 份、
      新竹縣政府警察局竹北分局搜索扣押筆錄2 份、搜索筆錄
      2 份、扣押物品目錄表3 份、新竹縣政府警察局竹北分局
      新工派出所受理刑事案件報案三聯單1 紙、0000-000000
      號行動電話申用人查詢資料表、0000-0 00000號行動電話
      98年1 月23、24日通聯紀錄各1 份、被告己○○持用之00
      00-000000 號行動電話98年1 月23、24日通聯紀錄1 份、
      案發現場暨蒐證照片22張、被告己○○現場模擬行竊路線
      照片3 張、遠茂公司光北廠平面圖2 張，足資佐證。
      綜上事證，堪認被告戊○○、庚○○、己○○、丙○○、
      甲○○等人之自白均應與事實相符，可以採信。本件事證
      已臻明確，被告5 人等之竊盜犯行，均堪予認定，應依法
      予以論罪科刑。
二、論罪科刑之理由：
（一）核被告戊○○、庚○○、己○○、丙○○、甲○○所為，
      均係犯刑法第321條第1項第2款、第3款、第4款之加重竊
      盜罪。
（二）被告戊○○、庚○○、己○○、丙○○、甲○○5 人之間
      就上開之罪，有犯意之聯絡及行為之分擔，均為共同正犯
      。
（三）爰審酌被告庚○○有酒後駕車公共危險之前科紀錄，被告
      戊○○、己○○、丙○○、甲○○4 人均素行良好，其等
      對財物之取得竟不謀以己力而獲取之，顯不尊重他人財產
      權益，被告戊○○、己○○、丙○○、甲○○因缺錢花用
      之犯罪動機、目的，及行竊之手段、對告訴人遠茂公司所
      造成之損害程度非輕，暨其等之智識程度、生活狀況，並
      念其等犯罪後均能坦承犯行，態度良好，且就毀損部分已
      賠償告訴人等一切情狀，各量處如主文所示之刑，並諭知
      易科罰金之折算標準。公訴意旨雖對被告庚○○具體求處
      有期徒刑7 月，然本院審酌上述各情後，認所求處刑度猶
      嫌過重，仍應以主文所宣告之刑為宜，附此敘明。
（四）末查，被告戊○○、己○○、丙○○、甲○○等人，前均
      未曾因故意犯罪受有期徒刑以上刑之宣告，此有臺灣高等
      法院被告前案紀錄表各1 份在卷足參，渠等因一時失慮因
      而觸犯本件罪刑，信經此偵審程序後，應知所警惕，而無
      再犯之虞，是本院認上開宣告之刑，以暫不執行為適當，
      爰均依刑法第74條第1 項第1 款，均宣告緩刑2 年，以勵
      自新。
三、適用法律：
（一）刑事訴訟法第284條之1、第299條第1項前段。
（二）刑法第28條、第321條第1項第2款、第3款、第4款、第41
      條第1項前段、第74條第1項第1款。
（三）刑法施行法第1條之1。
本案經檢察官黃英彥到庭執行職務。
中    華    民    國    98    年    11    月    27    日
                        刑事第九庭  法  官  魏瑞紅
以上正本證明與原本無異。
如不服本判決應於收受本判決後10日內向本院提出上訴書狀，上
訴書狀應敘述具體理由。上訴書狀未敘述上訴理由者，應於上訴
期間屆滿後20日內補提理由書狀於本院 (均須按他造當事人之人
數附繕本 )「切勿逕送上級法院」。
中    華    民    國    98    年    11    月    27    日
                                    書記官  鄧雪怡
附錄論罪科刑法條：
中華民國刑法第321條第1項：
犯竊盜罪而有左列情形之一者，處6月以上、5年以下有期徒刑：
一、於夜間侵入住宅或有人居住之建築物、船艦或隱匿其內而犯
    之者。
二、毀越門扇、牆垣或其他安全設備而犯之者。
三、攜帶兇器而犯之者。
四、結夥3人以上而犯之者。
五、乘火災、水災或其他災害之際而犯之者。
六、在車站或埠頭而犯之者。

司法院資訊處製作；財團法人民間司法改革基金會備份。
